臺灣板橋地方法院刑事判決　　　　　　　96年度易緝字第61號
公　訴　人　臺灣板橋地方法院檢察署檢察官
被　　　告　乙○○
　　　　　　　　　　（現羈押於臺灣臺北看守所）
上列被告因竊盜案件，經檢察官提起公訴（95年度偵字第15675
號），因被告就被訴事實為有罪之陳述，本院告知被告簡式審判
程序之旨，並聽取當事人之意見後，裁定改依簡式審判程序進行
，判決如下：
    主  文
乙○○共同毀壞牆垣竊盜，處有期徒刑柒月。
    事  實
一、乙○○與陳仲信，共同基於意圖為自己不法所有之犯意聯絡
    ，於民國九十五年六月二十五日上午十一時許，至臺北縣鶯
    歌鎮○○○街九號倉庫，以徒手拆除該倉庫外牆磚塊之方式
    破壞牆垣後進入，由乙○○發動甲○○所有KOMATSU 牌堆高
    機一輛而竊取之，得手後乙○○將之藏放在其位於臺北縣鶯
    歌鎮○○路住處附近並於同日晚上某時，以噴漆改裝車身顏
    色以逃避查緝。嗣於九十五年六月二十六日晚上十一時許委
    由不知情吊車司機將上開堆高機拖吊前往銷贓，途經臺六六
    線公路西向十二公里處為警查獲，並扣得上開堆高機一輛（
    業據甲○○領回）。
二、案經內政部警政署國道公路警察局刑事警察隊報告臺灣板橋
    地方法院檢察署檢察官偵查起訴，因乙○○於本院準備程序
    中就被訴事實為有罪之陳述，經本院合議庭裁定以簡式審判
    程序審理。
    理  由
一、上揭犯罪事實，業據被告乙○○於警、偵訊及本院審理時均
    坦承不諱（見偵查卷第十四頁、第十五頁、第七十二頁、本
    院卷），核與被害人甲○○於警詢中指訴之情節相符（見偵
    查卷第五十一頁至第五十四頁），且經另案被告陳仲信於警
    、偵訊時供述無訛（見偵查卷第十九頁），並有贓物認領保
    管單、臺北縣政府警察局車輛失竊尋獲電腦輸入單、甲○○
    購買上開堆高機之購買證明各一紙（見偵查卷第五十六頁、
    第六十三頁、第六十四頁）、竊得堆高機照片八幀（見偵查
    卷第六十一頁、第六十二頁）在卷可稽，足徵被告之自白竊
    盜犯行確與事實相符。是本件事證明確，被告竊盜犯行堪以
    認定，應依法論科。
二、查被告為上開犯行後，刑法業經修正，並於九十五年七月一
    日施行。按行為後法律有變更者，適用行為時之法律，但行
    為後之法律有利於行為人者，適用最有利於行為人之法律，
    現行刑法第二條第一項訂有明文。此條規定乃與刑法第一條
    罪刑法定主義契合，而貫徹法律禁止溯及既往原則，係規範
    行為後法律變更所生新舊法律比較適用之準據法，是刑法第
    二條本身雖經修正，但刑法第二條既屬適用法律之準據法，
    本身尚無比較新舊法之問題，應一律適用裁判時之現行刑法
    第二條規定以決定適用之刑罰法律，合先敘明。又以本次刑
    法修正之比較新舊法，應就罪刑有關之共犯、未遂犯、想像
    競合犯、牽連犯、連續犯、結合犯，以及累犯加重、自首減
    輕暨其他法定加減原因（如身分加減）與加減例等一切情形
    ，綜其全部罪刑之結果而為比較，最高法院九十五年五月二
    十三日九十五年第八次刑事庭會議決議可資參照。茲比較說
    明如下：
（一）刑法分則編各罪所定罰金之貨幣單位原為銀元，且依修正
      前刑法第三十三條第五款規定，罰金刑為一銀元以上，而
      有關罰金倍數之調整及銀元與新台幣之折算標準，則定有
      「罰金罰鍰提高標準條例」及「現行法規所定貨幣單位折
      算新台幣條例」，除罰金以一銀元折算三元新台幣外，並
      將七十二年六月二十六日以前修正之刑法部分條文罰金數
      額提高十倍，其後修正者則不再提高倍數；嗣修正後刑法
      第三十三條第五款則將罰金刑提高為新台幣一千元以上，
      並以百元計算之，且因刑法第三十三條第五款所定罰金貨
      幣單位既已改為新台幣，刑法分則編各罪所定罰金之貨幣
      單位亦應配合修正為新台幣，且考量刑法修正施行後，不
      再適用「現行法規所定貨幣單位折算新台幣條例」，為使
      刑法分則編各罪所定罰金之最高數額與刑法修正前趨於一
      致，爰增訂刑法施行法第一條之一規定，將刑法分則編各
      罪所定罰金之貨幣單位均改為新台幣，並將七十二年六月
      二十六日以前修正之刑法部分條文罰金數額提高為三十倍
      ，其後修正者則提高為三倍。是以刑法分則編各罪所定罰
      金刑之最高數額，於上開規定修正後仍屬一致，並無不同
      ；但其罰金刑之最低數額，則比修正前提高，從而自以修
      正前之規定較為有利。
（二）修正前刑法第二十八條規定：「二人以上共同實施犯罪之
      行為者，皆為正犯。」修正後則規定：「二人以上共同實
      行犯罪之行為者，皆為正犯。」修正後刑法將原來共同正
      犯之共同「實施」犯罪，改為「實行」犯罪，排除完全未
      參與犯罪相關行為之「實行」的「陰謀共同正犯」及「預
      備共同正犯」，此屬行為可罰性要件之變更，亦屬法律變
      更，惟本件被告係與他人共同「實行」犯罪，是修正後之
      規定並非有利於被告。
（三）綜合上述各條文修正前、後之比較，揆諸前揭最高法院決
      議及修正後刑法第二條第一項前段、後段規定之「從舊、
      從輕」原則，自應適用被告行為時之法律，即修正前刑法
      之相關規定，予以論處。
三、核被告乙○○所為，係犯刑法第三百二十一條第一項第二款
    之毀壞牆垣竊盜罪。被告與陳仲信就前開犯行有犯意聯絡及
    刑為分擔，應論以共同正犯。本院審酌被告正值年輕力壯，
    不思依循正軌賺取財物，反以前揭方式牟取不法所得，除造
    成受害民眾權益受損外，亦使社會治安益形敗壞，被告所為
    當應受有相當程度之刑事非難；另考量對告訴人所造成之損
    害程度及被告事後坦承犯行，犯後態度尚稱良好等一切情狀
    ，量處如主文所示之刑，以資懲儆。
據上論斷，應依刑事訴訟法二百七十三條之一第一項、第二百九
十九條第一項前段，刑法第二十八條（修正前）、第三百二十一
條第一項第二款，判決如主文。
本案經檢察官沈志成到庭執行職務。
中　　華　　民　　國　　96　　年　　5 　　月　　25　　日
                  刑事第十五庭  審判長法　官  陳鴻清
                                      法  官  朱嘉川
                                      法  官  劉安榕
上列正本證明與原本無異。
如不服本判決，應於判決送達後十日內向本院提出上訴狀（應附
繕本），上訴於臺灣高等法院。
                                      書記官  楊馥如
中　　華　　民　　國　　96　　年　　5 　　月　　25　　日
附錄本案論罪科刑法條全文：
中華民國刑法第321條
犯竊盜罪而有左列情形之一者，處六月以上、五年以下有期徒刑
：
一  於夜間侵入住宅或有人居住之建築物、船艦或隱匿其內而犯
    之者。
二  毀越門扇、牆垣或其他安全設備而犯之者。
三  攜帶兇器而犯之者。
四  結夥三人以上而犯之者。
五  乘火災、水災或其他災害之際而犯之者。
六  在車站或埠頭而犯之者。
    前項之未遂犯罰之。
